# Bruno Ferreira

#### **CONTATOS**

Rua Jeronimo Joviano de Deus, 41 - Jd. Nova Poá, Poá - SP

(11) 97580 1421

19 DE DEZEMBRO 2000 (21 ANOS)

Brunoferreiravasconcelos12 @GMAIL.COM

brunoferreira.info



linkedin.com/in/BrunoVascSousa

## CONHECIMENTOS

**JAVASCRIPT** 

**EXCEL** 

**DESIGN** 

**M**ANUTENÇÃO

#### PERFIL

21 ANOS, SOLTEIRO E SEM FILHOS.

TENHO MUITO DESEJO DE EVOLUIR PROFISSIONALMENTE NA ÁREA DA TECNOLOGIA, MAIS ESPECIFICAMENTE PROGRAMAÇÃO.

GOSTO MUITO DE ESTUDAR POR CONTA PRÓPRIA COM VÍDEOS E CURSOS ONLINE EM DIVERSAS ÁREAS. SOU ANALISTA, PROATIVO, TENHO UM BOM RELACIONAMENTO COM EQUIPES E MUITA FORÇA DE VONTADE.

# **FORMAÇÃO**

ENSINO MÉDIO COMPLETO

E. E. HELENA LOUREIRO ROSSI - POÁ SP

GRADUAÇÃO CURSANDO (2º Semestre)

ANÁLISE E DESENVOLVIMENTO DE SISTEMAS - BELENZINHO SP

#### **CURSOS EXTRACURRICULARES**

- Informática Básica Alura Cursos de Tecnologia
- EXCEL ALURA CURSOS DE TECNOLOGIA
- MANUTENÇÃO DE COMPUTADORES APRENDI NA PRÁTICA E COM VÍDEOS
- JAVASCRIPT APRENDI NA PRÁTICA E COM VÍDEOS
- MANUTENÇÃO DE TABLETS E SMARTPHONES PREMIUM PHONE

### **EXPERIÊNCIAS PROFISSIONAIS**

SOS MÁQUINAS - ASSISTENTE GERAL, ATENDIMENTO AO CLIENTE E AUXILIO NA MANUTENÇÃO DE 08/2015 à 10/2018

HS SMART — ATENDIMENTO AO CLIENTE, SUPORTE EM REPAROS E VENDAS DE 02/02/2019 À 18/10/2020

SILRO SERVIÇOS DE TELECOMUNICAÇÕES

**AUXILIAR ADMINISTRATIVO** 

07/01/2019 à 26/01/2019

(O CONTRATO ERA DE APENAS COBERTURA DE FÉRIAS, POR ISSO TÃO POUCO TEMPO DE TRABALHO.)